臺灣桃園地方法院刑事判決
111年度交簡上字第56號
上  訴  人  臺灣桃園地方檢察署檢察官
被      告  楊志偉


上列上訴人因被告過失傷害案件，不服本院於中華民國111年1月
10日所為110年度壢交簡字第1649號第一審刑事簡易判決（聲請
簡易判決處刑案號：110年度偵字第13908號），提起上訴，本院
管轄之第二審合議庭判決如下：
    主  文
上訴駁回。
    犯罪事實及理由
一、本案經本院合議庭審理結果，認原審簡易判決以上訴人即被
    告楊志偉（下稱被告）係犯刑法第284條前段之過失傷害罪
    ，判處拘役55日，如易科罰金，以新臺幣（下同）1,000元
    折算1日，認事用法及量刑均無不當，應予維持，並引用原
    審簡易判決書所記載之犯罪事實、證據及理由（如附件），
    另證據部分補充：「被告於本院準備程序及審理中之自白」
    （見本院簡上卷第56頁、第88頁）。
二、檢察官上訴意旨略以：本件被告楊志偉直至勘驗監視器錄影
    畫面後始坦承犯行，犯後態度不佳；其雖與告訴人張雲鳳成
    立調解，然始終未履行，顯係以欺瞞方式騙取告訴人簽立調
    解筆錄；又告訴人因本件事故受有粉碎性骨折之嚴重傷勢，
    至今尚未復原，更因養傷而辭職，損失甚鉅。原審漏未審酌
    上情，認事用法尚嫌未洽等語。
三、按刑事審判之量刑，在於實現刑罰權之分配的正義，故法院
    對科刑判決之被告量刑，應符合罪刑相當原則，使罰當其罪
    ，此所以刑法第57條明定科刑時應審酌一切情狀，尤應注意
    該條所列各款情形，以為科刑輕重之標準。而量刑之輕重，
    係實體法上賦予事實審法院得依職權自由裁量之事項，苟法
    院於量刑時，已以行為人之責任為基礎，並斟酌刑法第57條
    各款所列情狀，而未逾越法定範圍，又未濫用其職權，即不
    得遽指為違法（最高法院72年台上字第6696號、75年台上字
    第7033號、96年度台上字第760號判決意旨參照）。次按刑
    罰之量定，固屬法院自由裁量之職權行使，但仍應審酌刑法
    第57條所列各款事由及一切情狀，為酌量輕重之標準，並非
    漫無限制，除不得逾越法律所規定之範圍外，並應具妥當性
    及合目的性，符合罪刑相當原則。在同一犯罪事實與情節，
    如別無其他加重或減輕之原因，下級審法院量定之刑，亦無
    過重或失輕之不當情形，則上級審法院對下級審法院之職權
    行使，原則上應予尊重（最高法院85年度台上字第2446號、
    95年度台上字第6617號判決意旨參照）。查原審審酌被告騎
    乘機車，疏未注意倒車時應緩慢後倒，並注意其他車輛，即
    貿然向後倒車，致與告訴人發生碰撞而肇事，使告訴人受傷
    ，所為實應非難；復衡酌被告犯後於原審先否認犯行，後經
    原審勘驗卷附監視器畫面後始坦承犯行之態度，並考量被告
    與告訴人原已於本院調解程序達成調解，然並未依調解筆錄
    為履行，告訴人表示被告完全沒有依調解筆錄為任何履行之
    意見（見本院壢交簡卷第57頁），犯罪所生之損害並無得到
    絲毫填補；另斟酌其過失情節及違反義務之程度、告訴人所
    受傷勢輕重，於警詢中自述高中肄業之教育程度、業工、家
    庭經濟狀況勉持等一切情狀，量處拘役55日，並諭知以1,00
    0元折算1日為其易科罰金之折算標準，本院認原審就刑之量
    定，已斟酌刑法第57條各款所列情形及其他科刑事項，既未
    逾越法定刑度，又未濫用裁量之權限，所量處之刑應屬適當
    ，於法並無違誤。本院對原審之職權行使，自應予以尊重，
    以維科刑之安定性。至告訴人所受傷勢與損害之輕重，及被
    告之犯後態度及其迄未履行與告訴人於民國110年10月14日
    成立之調解內容等情節，均經原審斟酌並敘明理由如上，自
    難憑此遽認原審有何量刑過輕之情。揆諸上揭說明，檢察官
    以前詞提起本件上訴，為無理由，應予駁回。
據上論斷，應依刑事訴訟法第455條之1第1項、第3項、第368條
、第373條，判決如主文。
本案經檢察官王碩志聲請以簡易判決處刑，檢察官賴建如提起上
訴，檢察官林鈺瀅到庭執行職務。
中　　華　　民　　國　　111 　年　　7 　　月　　20　　日
                  刑事第十五庭　審判長法　官　林龍輝
                                      法  官  林岷奭
                                      法  官  郭于嘉
以上正本證明與原本無異。
不得上訴。
        　　　　　　　　　　　　　　　書記官　蔡得憲  　
中　　華　　民　　國　　111 　年　　7 　　月　　21　　日
附件：本院110年度壢交簡字第1649號刑事簡易判決